

# CLAUDIA MARCELA HUERTAS BOHÓRQUEZ

C.C. 53.002.527 Soltera – 1 Hija Calle 63 N° 14-30 Apto 504

Teléfono Casa: 57 1 4871986 Teléfono oficina: 6357358 Ext. 105 Celular: 3206825302 - 3143103099

E-mail: <a href="mailto:claudia.admon@gmail.com">claudia.admon@gmail.com</a>

#### PERFIL PROFESIONAL

Profesional en formación de IX Semestre de Ingeniería Industrial, experiencia de 9 años en Coordinación de Logística y Procesos en Producción Audiovisual; Análisis y Gestión de Costos de Proyectos de y Coordinación de Control de Calidad. Experiencia de 6 años en el área de Administración, Caja, Facturación, Apertura de Puntos de Venta, Manejo de Inventarios, Ventas y Relaciones Públicas, Capacidad de observación y exploración de las necesidades para generar información, actuar de acuerdo a la estrategia para optimizar recursos, estimar presupuestos y obtener rendimientos.

Participación académica en proyectos prácticos y aplicados en empresa de manufactura AMERICAN PIPE AND CONSTRUCTION INTERNATIONAL®, optimizando procesos para la producción de tubos para acometida de acueducto y alcantarillado, mejorando movimientos improductivos de los operarios.

#### PERFIL PERSONAL

Protectora, responsable con capacidad de organización, me gusta tomar la iniciativa, desprender energía positiva motivando a los que están a mi lado, con capacidad de gestión y asumir riesgos. Me gusta enseñar y transmitir los conocimientos adquiridos en mi crecimiento académico, personal y laboral. Mi aspiración es ser parte del ciclo productivo de su empresa para aportar mis conocimientos, disciplina, talento y dar continuidad a mi visión personal y la de su compañía.

#### **EXPERIENCIA LABORAL**



C.I. VIDEOBASE S.A.

www.grupovideobase.com

Agosto 15 - 2006 — Actual Bogotá

Grupo Videobase crea soluciones integrales de comunicación a través de cuatro negocios: Contenidos Audiovisuales, Canales Interactivos, Eventos y Estrategias Digitales.

Cargo: Coordinador Administrativo y de Producción Bogotá

Jefe Inmediato: Julián Urbina Aranguren

**Director Comercial Regional** 

Tel: 6357358 Ext. 107

Responsable de funciones en el manejo productivo y administrativo en la sede de Bogotá, supervisando el funcionamiento adecuado de los recursos económicos, técnicos y de infraestructura. Responsable de presupuesto de los proyectos aprobados y de realizar las subcontrataciones necesarias para el desarrollo de estos, realizando negociaciones acertadas con los proveedores en pro de la calidad y rentabilidad de los proyectos.

## MERCADEO Y CONTROL DE GESTION DE COSTOS

- Emitir las cotizaciones de las diferentes Unidades Estratégicas de Negocio.
- Control de cotizaciones con estado de aprobación y facturación.
- Procesamiento de datos SAP, para legalización de cajas menores y de proyectos de la U.E.N.
- Generar la Orden de Producción para cada uno de los procesos involucrados en el desarrollo de los proyectos e Implementar Formatos ISO de Calidad.
- Definir los lineamientos y acciones estratégicas que permitan el desarrollo de los aspectos a optimizar identificados para ampliación de proveedores para contratación a nivel nacional.
- Desarrollo de sistemas de control de costos, tales como el control presupuestario, análisis de costos y sistemas de costos de cada proyecto.
- Identificar, documentar e implementar las mejoras a los procesos logísticos, que permitan el aseguramiento de la calidad, logrando altos niveles de productividad y satisfacción de los clientes externos e internos.
- Consolidar información de la operación logística, generar indicadores de gestión, monitorear proyectos de la compañía.
- Realizar la proyección de ventas mensuales y mantener actualizados los cambios que surjan y ser el canal de comunicación con el área Comercial de la Compañía.
- Realizar seguimiento constante a las órdenes de compra y a las órdenes de venta hasta la entrega oportuna hasta su facturación.

## PRODUCCIÓN AUDIOVISUAL

- Asignar los turnos según el presupuesto de cada proyecto, teniendo en cuenta la asignación de equipos preestablecida en cada una de las U.E.N.
- Coordinación de los esfuerzos para la producción de calidad.
- Asignar los recursos técnicos.
- Contratar los proveedores requeridos para la logística y el desarrollo de los proyectos.
- Solicitud y administración de presupuesto necesarios para llevar a cabo las producciones.
- Autorizar las facturas de acuerdo a las condiciones negociadas con los proveedores.
- Codificar los comerciales y las fichas técnicas ante los canales de televisión.
- Reportar oportunamente a la Dirección de Producción los proyectos que tengan desfases entre lo ejecutado Vs lo presupuestado.

#### **EXPERIENCIA LABORAL**

#### **CREAR TV.**

Productora y Post-productora de Medios Audiovisuales

Cargo: Secretaria General. Tel: 6285999 Ext. 2222

Jefe Inmediato: Claudia Guerra Octubre 2005 - Agosto 2006

Bogotá

#### **CUEROS VELEZ S.A.**

Compañía de venta de artículos de cuero

Cargo: Vendedora Tel: 2126456

Jefe Inmediato: Olga Lucia Alarcón

Octubre 2004 - Mayo 2005

Bogotá

#### **FATT S.A. - FIORENZI**

Compañía de venta de artículos de cuero Cargo: Administradora de Almacén

Tel: 4058888

Jefe Inmediato: Liliana Quicasaque García

Abril 2000 - Septiembre 2004

Bogotá

Viley



### FORMACIÓN ACADÉMICA

IX Semestre Ingeniería Industrial - Actualmente FUNDACIÓN UNIVERSITARIA KONRAD LORENZ



# FORMACIÓN COMPLEMENTARIA

# Seminarios de Coaching y Liderazgo

Roberto Canessa \_Maestro de Ceremonia\_Orador Motivacional Ciudad de Panamá – Panamá. Noviembre de 2007

# Seminarios de Coaching y Liderazgo

Tony Meléndez, Maestro de Ceremonia, Orador Motivacional San José-Costa Rica. Junio de 2006

# Curso de suficiencia en inglés niveles 1-2

Dynamic Teaching Corporation. 2006-2007 Inglés intermedio. Bogotá

Administración y Mercadeo – 4 Trimestres 2001-2002 Instituto de Estudios Superiores Comerciales "INESCO". Manejo de programas Office. Bogotá

Bachiller 1998

Colegio San Jorge, Bogotá.

## **REFERENCIAS PERSONALES Y FAMILIARES**

#### JULIO BARÓN ALARCÓN

Operador de Tecnología Oficina Área Central

#### SODIMAC COLOMBIA S.A.

Avda. Cra. 68 D № 80-70 PBX. 5460000 Ext. 22833 Celular: 3163927689 www.homecenter.com



#### **ELIZABETH BASALLO ESPEJO**

Productora Ejecutiva
SEÑAL COLOMBIA RTVC

Av. El Dorado Cr. 45 # 26 - 33 Bogotá D.C, Colombia

Commutator: (57) 1 2200700 Ext. 529 -533

Celular: 3123842715 www.senalcolombia.tv/



Contador Público Especialistas en Tributaria CONTRALORÍA GENERAL DE LA REPÚBLICA

Avenida La Esperanza (Calle 24) No. 60-50- Piso 4

Edificio Gran Estación II Teléfono: (57) 1 - 647 7000 Celular: 3112935424

www.contraloriagen.gov.co/



Coordinadora PQR Centro B

**SERVICIOS POSTALES NACIONALES S.A.** 

Diagonal 25 G # 95 A 55 Bogotá

Código Postal: 110911

Tel. contacto: (571) 4722005

Cel. 3112132411 www.4-72.com.co







Claudia Mar<del>cela Hue</del>rtas Bohórquez

CC. 53.002.527 de Bogotá